Inventaris van het archief van de Ronde Tafel Conferentie Nederland-Suriname-Nederlandse Antillen: Serie H, 1951-1956
Nationaal Archief, Den Haag
Ronde Tafel Conferentie Nederland-Suriname-Nederlandse Antillen: Serie H
Ronde Tafel Conferentie Ned.-Sur.-Ned. Antillen
1951-1956
K23067
1.00 meter; 14 inventarisnummers.
Nationaal Archief, Den Haag
Ronde Tafel Conferentie Nederland-Suriname-Nederlandse Antillen: Serie H, 1951-1956
Helsdingen, W.H. van
Peijl, Th.J. van der
De stukken uit het archief van de Ronde Tafel Conferentie Nederland-Suriname-Nederlandse Antillen, Serie H, (1951-1956) bestaan uit verslagen en notulen van vergaderingen van de Nederlandse, Surinaamse en Antilliaanse delegaties, verslagen van subcommissies (Centrale Commissie, 'Kleine' commissies, de werkcommissies Luchtvaart, Financiën en Internationale Overeenkomsten en de commissie Gerretsen) en verslagen van besprekingen met de Surinaamse en Antilliaanse delegaties. Het archief bevat ook (concept)teksten voor het Statuut, een Rijksgrondwet en het Zelfbeschikkingsrecht. Enkele stukken zijn afkomstig van de ministers van Overzeese Gebiedsdelen en Buitenlandse Zaken. Daarnaast zijn er publieksgerichte teksten voor persartikelen, radiopraatjes en dergelijke.
Archiefvorming
Geschiedenis van het archiefbeheer
De verwerving van het archief
Het archief is krachtens bepalingen van de Archiefwet overgebracht.
2.10
Aanwijzingen voor de gebruiker
Openbaarheidsbeperkingen
Volledig openbaar [openbaar geworden 10-9-2015].
Materiële beperkingen
Aanvraaginstructie
Openbare archiefstukken kunnen online worden aangevraagd en gereserveerd. U kunt dit ook via de terminals in de studiezaal van het Nationaal Archief doen. Om te kunnen reserveren dient u de volgende stappen te volgen:
U maakt een profiel aan op www.gahetna.nl, en logt vervolgens in
Via de archiefinventaris (alleen de beschrijvingen met rode nummers) selecteert u het gewenste archiefstuk door op de knop 'Reserveren' te klikken
In het volgende scherm geeft u aan op welke dag u het archiefstuk wilt inzien
Indien u zich bevindt in de studiezaal en een tafelnummer heeft ontvangen kunt u dit nummer vermelden. Als u geen tafelnummer heeft kunt u tafelnummer 777 laten staan
Vervolgens bevestigt u uw reservering door deze te versturen.
Verwant materiaal
Beschikbaarheid van kopieën
Beschrijving van de series en archiefbestanddelen
- 1. Verslagen vergaderingen Nederlandse delegatie m.b.t. het ontwerp-statuut, 1952-1954 2. Notulen vergaderingen Nederlandse delegatie, 1952-1954 3. Verslagen werkcommissies Luchtvaart, Financiën en Internationale Overeenkomsten, 1952 4. Verslagen Kleine Commissie Suriname, 1954, 1
- 5. Rapporten van de Commissie Aruba-Curaçao; Schets voor Statuut; Werkstuk en wijzigingen daarop, 1952-1953 6. Nota's adviseurs / verslagen adviseursbijeenkomsten, 1952 7. Verslagen van vergaderingen van de secties, 1952 8. Verslagen van vergaderingen van de Nederlandse delegatie; wijziging Werkstuk; nota's, 1952 9. Verslagen van de vergaderingen van de gemachtigden van Suriname en de Nederlandse Antillen voor het voeren van vooroverleg inzake de voorbereiding van de 2e Ronde Tafel Conferentie, 1951-1952, 2
- 10. Verslagen van vergaderingen van de Nederlandse delegatie, februari - juni 1952 11. Diverse losse stukken Niet genummerd. Verslag van de Surinaamse delegatie; voorontwerp rijksgrondwet; handelingen van de besloten vergaderingen van de Conferentie (gedrukt), 1952-1954, 3
- 12. Radiopraatjes, 1955-1956 13. Teksten Zelfbeschikkingsrecht, 1952-1953, 4
- 14. Kamerstukken ontwerp tot aanvaarding van het Statuut, 1954-1955 15. Stukken van het bureau Algemene Zaken van het minsterie van Buitenlandse Zaken, 1955 16. Ingekomen stukken bij de minister van Overzeese Gebiedsdelen, 1954 17. Aanvaarding Statuut in Suriname en Nederlandse Antillen 18. Behandeling Statuut in Raad van State en de Staten-Generaal; Bevestiging en afkondiging, 1953-1954, 5
- 19. Geschilpunten met Suriname; Interimregelingen; Totstandkoming Statuut, 1953-1954 20. Hervatting besprekingen; Verslagen delegaties, 1952 21. Problematiek secessierecht / zelfbeschikkingsrecht Suriname [t.k.n. minister], 1953, 6
- 22. Stukken van de minister, met inhoudsopgave, 1952-1953 23. Ontwerp Statuut, 1954; Aanvaarding en invoering; Positie Procureur-generaal, 1954, 7
- 24-28, Notulen Nederlandse Delegatie, 1952-1954; 8
- 29. Organisatie; Naam- en adreslijsten; Schema/programma, 1951-1952 30. Ontvangst en ontspanningsprogramma, 1954 31. Redactiewijziging concept Statuut, mei - juni 1954 32. Verslagen Centrale Commissie, nrs. 1-5 33. Plenaire vergaderingen 34. Adviseursbijeenkomsten 35. Opheffing RTC, 1952; kostenramingen 1954 36. Personeelszaken 37. Surinaamse en Antilliaanse delegatie 38. Onkostenvergoeding Nederlandse delegatie, 9
- 39. Perszaken, Communiqués; Persartikelen maart 1952 40. Persartikelen april 1952 41. Persartikelen mei-juni 1952 42. Persartikelen juli 1952 - mei 1954, 10
- 43. Opening; Besloten vergaderingen 1-5 44. Voorbereiding openingszitting, 3-3-1952 45. Notulen Centrale Sectie 4-4-1952 - 29-5-1952, met klapper 46A. Werkgroep punt 28; Commissie Gerretsen 46B. Tweede sectie 47. Eerste sectie 48. Centrale Commissie, 25-3-1952 - 10-5-1952; Werkgroep punt 24 49. Luchtvaartaangelegenheden, 11
- 50. Openingswoorden; Standpunten geschillen 1953-1954; Notulen kleine commissie 51-54. Notulen Kleine Commissie, met bijlagen, 1954, 12
- 55. Voorbereiding werkstuk Statuut, 1952 56. Concept-statuut; Geschilpunten 1948-1950 57. Wijziging landsregeling; Ontwerpstatuut; Ministerraad, 1950 58. Wijziging landsregeling Nederlandse Antillen, 1950, 13
- 59. Voorbereiding/ontwerp statuut; Statuut Nederlandse Antillen, mei - december 1951 60. Werkstuk Ontwerp, februari - juni 1952 61. Ontwerp Statuut en Statuut, september 1953 - 1956, 14